【裁判字號】    97,訴緝,23
【裁判日期】    970428
【裁判案由】    違反毒品危害防制條例
【裁判全文】
臺灣臺南地方法院刑事判決              97年度訴緝字第23號
公  訴  人  臺灣臺南地方法院檢察署檢察官
被      告  乙○○
上列被告因違反毒品危害防制條例案件，經檢察官提起公訴（95
年度毒偵字第2299號），被告於準備程序期日就被訴事實為有罪
陳述，本院聽取當事人之意見後，經合議庭裁定由受命法官獨任
進行簡式審判程序，並判決如下：
    主  文
乙○○施用第一級毒品，累犯，處有期徒刑玖月；又施用第二級
毒品，累犯，處有期徒刑肆月。應執行有期徒刑壹年。
    事  實
一、乙○○前因施用毒品案件，經本院裁定送強制戒治，於民國
    91年6月22日強制戒治執行完畢釋放。且於91年間因詐欺、
    施用第一級、第二級毒品、偽造印文案件，經法院分別判處
    有期徒刑3月、1年、6月、3月確定，並經本院以92年度聲字
    第316號裁定定應執行有期徒刑1年9月，甫於93年8月1日假
    釋期滿執行完畢。詎乙○○猶未戒除毒癮明知海洛因、安非
    他命為毒品危害防制條例第2條第2項第1款、第2款所稱之第
    一級、第二級毒品，竟於前開強制戒治執行完畢釋放後之5
    年內，分別再基於施用第一級毒品海洛因、第二級毒品安非
    他命之犯意，於95年7月28日某時，在臺南市○○區○○路2
    段12巷299弄25號住處，先以吸食器（未據扣案）燒烤之方
    式施用第二級毒品安非他命1次，同日隔約1小時後，再於同
    一地點，以將毒品摻入香菸之方式施用第一級毒品海洛因1
    次。嗣其於95年7月29日，在臺南市警察局第三分局偵查隊
    採尿送驗後，結果呈鴉片類及安非他命類陽性反應始知悉上
    情。
二、案經臺南市警察局第三分局報請臺灣臺南地方法院檢察署檢
    察官偵查起訴。
    理  由
一、本件被告所犯為死刑、無期徒刑、最輕本刑為3年以上有期
    徒刑以外之罪，亦非屬高等法院管轄之第一審案件，其於準
    備程序進行中，先就被訴事實為有罪之陳述，經法官告知簡
    式審判程序之旨，並聽取公訴檢察官之意見後，依刑事訴訟
    法第273條之1第1項、第273條之2等規定，裁定由受命法官
    獨任進行簡式審判程序，且不受同法第159條第1項、第161
    條之2、第161條之3、第163條之1及第164條至第170條所規
    定證據能力認定及調查方式之限制，合先敘明。
二、前開事實，業經被告於本院審理時自白不諱，而被告於95年
    7月29日，經臺南市警察局第三分局偵查隊查獲後所採集之
    尿液，送長榮大學毒物研究中心以酵素免疫分析法EIA篩檢
    及氣相層析質譜儀GC／MS檢驗結果，確呈現鴉片類及安非他
    命類陽性反應，此有送驗尿液及年籍對照表、長榮大學毒物
    研究中心確認報告各1紙附卷可稽（警卷第4、6頁參見），
    足認被告供承有於上開時、地分別施用第一級、第二級毒品
    之任意性自白，核與事證相符。再查，被告前因施用毒品案
    件，經本院裁定送強制戒治後，於91年6月22日強制戒治執
    行完畢釋放，此有臺灣高等法院被告前案紀錄表1份附卷可
    按，是本件被告於受強治戒治執行完畢後5年內，再犯本件
    毒品危害防制條例第10條第1項、第2項之罪，依法應予追訴
    。故而，本件事證明確，被告犯行堪以認定。
三、按海洛因以及安非他命分別係毒品危害防制條例第2條第2項
    第1款、第2款所明定之第一級、第二級毒品，均禁止非法持
    有及施用，被告非法施用海洛因以及安非他命，核其所為，
    係犯毒品危害防制條例第10條第1項、第2項之施用第一級毒
    品海洛因、第二級毒品安非他命罪。又被告持有第一級、第
    二級毒品，並進而施用，其持有毒品之低度行為，應為施用
    毒品之高度行為所吸收，均不另論罪。又被告所犯上開施用
    第一級、第二級毒品罪，因行為不同，犯意個別，自應予以
    分論併罰。再查被告前因詐欺、施用第一級、第二級毒品、
    偽造印文案件，經法院分別判處有期徒刑3月、1年、6月、3
    月確定，並經本院以92年度聲字第316號裁定定應執行刑為
    有期徒刑1年9月確定，甫於93年8月1日假釋期滿執行完畢，
    此亦有臺灣高等法院被告前案紀錄表1份附卷足憑，故被告
    於受有期徒刑執行完畢後，5年內故意再犯本件有期徒刑以
    上之罪，依刑法第47條第1項規定，為累犯，應依法加重其
    刑。茲審酌被告前曾因施用毒品送強制戒治等處分執行完畢
    後，猶不思戒絕毒癮、革除惡習，顯未能深切悔改並記取教
    訓，惟念及其施用毒品之犯行，在本質上乃屬自我戕害身心
    健康之行為，以及被告犯後坦承犯行，雖經通緝，嗣仍自動
    歸案接受審判，態度尚佳，應有悔意等一切情狀，各量處如
    主文所示之刑，並定其應執行刑，以資儆懲。又按在中華民
    國九十六年罪犯減刑條例於96年7月16日施行前，經通緝而
    未於96年12月31日以前自動歸案接受偵查、審判或執行者，
    不得依該條例減刑，此該條例第5條定有明文規定。經查本
    件被告係在上開條例施行前之95年11月28日經本院發佈通緝
    ，於同條例施行後之97年4月7日始自動至臺南市警察局第二
    分局歸案，即未於「96年12月31日以前」自動歸案接受審判
    ，有通緝書及警詢筆錄存卷可參，故其前開犯行，自不得予
    以減刑，附此敘明。
四、據上論斷，應依刑事訴訟法第273條之1第1項、第299條第1
    項前段，毒品危害防制條例第10條第1項、第2項，刑法第11
    條前段、刑法第47條第1項、第51條第5款前段，判決如主文
    。
本案經檢察官甲○○到庭執行職務
中    華    民    國    97    年    4    月    28    日
                        刑事第十庭  法  官  林臻嫺
以上正本證明與原本無異。
如不服本判決應於收受本判決後10日內向本院提出上訴書狀，並
應敘述具體理由。如未敘述上訴理由者，應於上訴期間屆滿後20
日內向本院補提理由書狀（均須按他造當事人之人數附繕本）「
切勿逕送上級法院」。
                                    書記官  許悉愛
中    華    民    國    97    年   4     月    28    日
附錄本案論罪科刑法條全文：
毒品危害防制條例第10條
施用第一級毒品者，處 6 月以上 5 年以下有期徒刑。
施用第二級毒品者，處 3 年以下有期徒刑。


司法院資訊處製作；財團法人民間司法改革基金會備份。
